# 请问该怎么理解固定资产清理科目

提问人：原来你就在这里 时间：2016-06-30 17:13:02
请问各位老师，该怎么理解固定资产清理科目？ 固定资产清理的变价收入，借：银行存款等，贷：固定资产清理。 固定资产清理是资产类科目，资贷方反映银行存款等的增加，不符合资产的定义。
可不可以换个思路： 固定资产清理是一个过渡科目，先不考虑科目类别，产生变价收入，必然是借：银行存款等，那用固定资产清理归集的话只能是在贷方了。
但是固定资产清理科目如果期末有借方余额，反映企业尚未清理完毕的固定资产清理净损失，并在资产负债表的非流动资产列示，这该怎么理解呢？

回答人：chenyiwei
“固定资产清理”是一个过渡性科目，其期末允许有余额，并且在资产负债表上也有对应的项目。 期末对于该科目的借方余额，应谨慎考虑其中是否可能存在潜亏，即预计的可收回金额小于账面价值。如果是，则应考虑对其计提减值准备。 另外，在引入了“持有待售”概念以后，对固定资产清理这个科目的存在必要性和具体核算方法、报表列报等都需要重新审视。例如，持有待售非流动资产属于流动资产，但在持有待售资产实际进入处置程序后，“固定资产清理”科目的余额却需要作为非流动资产列报，这显然是不合理的。

提问人：原来你就在这里 时间：2018-04-21 12:47:57
关于固定资产清理的会计处理，还想请教一下陈老师： 注会教材的表述，发生的清理费用，借记“固定资产清理”，贷记“银行存款”等；出售收入，借记“银行存款”等，贷记“固定资产清理”；固定资产清理完成后的净收益，借记“固定资产清理”，贷记“营业外收入”。 举个例子 发生清理支出 800 元 分录 1 借：固定资产清理 800 贷：银行存款 800 取得出售收入1000 元 分录 2 借：银行存款 1 000 贷：固定资产清理 1 000 分录 1 、 2 合并， 得到分录 3 借：银行存款 200 贷：固定资产清理 200 确认处置固定资产取得的营业外收入，把“固定资产清理”科目转入借方 分录 4 借：固定资产清理 200 贷：营业外收入 200
请问陈老师，到了分录 4 ，“固定资产清理”科目是不是就没有余额了？

回答人：chenyiwei
是。

提问人：原来你就在这里 时间：2018-04-21 18:13:14
请问陈老师，对于同一样固定资产，“固定资产清理”科目可能是贷方余额吗？

回答人：chenyiwei
清理尚未完毕前的贷方余额是允许存在的。

提问人：原来你就在这里 时间：2018-04-22 10:32:58
请问陈老师，如果“固定资产清理”科目期末贷方余额，在资产负债表上就以负数列示吗。

回答人：chenyiwei
可以。

提问人：原来你就在这里 时间：2018-04-23 22:27:42
请问陈老师，对于持有待售的固定资产，假定某机床转为持有待售时账面价值为 100 ，预计净残值 80 ，会计分录如下可以吗？ 借：
持有待售固定资产——机床 80 资产减值损失 20 贷：固定资产——机床 100

回答人：chenyiwei
一般可以。